Inventaris van het archief van het Ministerie van Waterstaat: Afdeling Waterstaat A; Afdeling Waterstaat T, 1906-1929
Nationaal Archief, Den Haag
- DOSSIERS 1-651, 1
  - Dossiers 1-651, 1.1
    - Noordzeekanaal [dossier 651]., 1906-1929; 2381-2480
      - 1914 sep. - nov., 2417
      - 1914 dec. - 1915 feb., 2418
      - 1915 mrt. - mei, 2419
      - 1915 juni - juli, 2420
      - 1915 aug. - okt., 2421
      - 1915 nov. - dec., 2422
      - 1916 jan. - mrt., 2423
      - 1916 apr. - mei, 2424
      - 1916 juni - juli, 2425
      - 1916 aug. - sep., 2426
      - 1916 okt. - dec., 2427
      - 1917 jan. - feb., 2428
      - 1917 mrt. - apr., 2429
      - 1917 mei - juni, 2430
      - 1917 juli - aug., 2431
      - 1917 sep. - okt., 2432
      - 1917 nov. - dec., 2433
      - 1918 jan. - mrt., 2434
      - 1918 apr. - juni, 2435
      - 1918 juli - sep., 2436
      - 1918 okt. - dec., 2437
      - 1919 jan. - apr., 2438
      - 1919 mei - juli, 2439
      - 1919 aug. - okt., 2440
      - 1919 nov. - 1920 jan., 2441
      - 1920 feb. - apr., 2442
      - 1920 mei - juli, 2443
      - 1920 aug. - okt., 2444
      - 1920 nov. - 1921 feb., 2445
      - 1921 mrt. - mei, 2446
      - 1921 juni - sep., 2447
      - 1921 okt. - dec., 2448
      - 1922 jan. - apr., 2449
      - 1922 mei - juli, 2450
      - 1922 aug. - nov., 2451
      - 1922 dec. - 1923 feb., 2452
      - 1923 mrt. - juni, 2453
      - 1923 juli - sep., 2454
      - 1923 okt. - 1924 feb., 2455
      - 1924 mrt. - mei, 2456
      - 1924 juni - aug., 2457
      - 1924 sep. - dec., 2458
      - 1925 jan. - mrt., 2459
      - 1925 apr. - juni, 2460
      - 1925 juli - okt., 2461
      - 1925 nov. - 1926 jan., 2462
      - 1926 feb. - apr., 2463
      - 1926 mei - juli, 2464
      - 1926 aug. - okt., 2465
      - 1926 nov. - 1927 jan., 2466
      - 1927 feb. - mei, 2467
      - 1927 juni - aug., 2468
      - 1927 sep. - nov., 2469
      - 1927 dec. - 1928 feb., 2470
      - 1928 mrt. - mei, 2471
      - 1928 juni - juli, 2472
      - 1928 aug. - okt., 2473
      - 1928 nov. - dec., 2474
      - 1929 jan. - feb., 2475
      - 1929 mrt. - apr., 2476
      - 1929 mei - juni, 2477
      - 1929 juni - aug., 2478
      - 1929 sep. - okt., 2479
      - 1929 nov. - dec., 2480
  - Toegangen op de dossiers 1-651, 1.2
    - Indices op de dossiers., 1906-1929; 2481-2607
      - 1906 dossiers 1 - 31, 2481
      - 1906 dossiers 35 - 189, 2482
      - 1906 dossiers 201 - 346, 2483
      - 1906 dossiers 347 - 651, 2484
      - 1907 dossiers 1 - 35, 2485
      - 1907 dossiers 37 - 210, 2486
      - 1907 dossiers 218 - 347, 2487
      - 1907 dossiers 348 - 651, 2488
      - 1908 dossiers 1 - 31, 2489
      - 1908 dossiers 35 - 201, 2490
      - 1908 dossiers 210 - 347, 2491
      - 1908 dossiers 348 - 651, 2492
      - 1909 dossiers 1 - 31, 2493
      - 1909 dossiers 35 - 164, 2494
      - 1909 dossiers 177 - 347, 2495
      - 1909 dossiers 348 - 651, 2496
      - 1910 dossiers 1 - 31, 2497
      - 1910 dossiers 35 - 177, 2498
      - 1910 dossiers 189 - 347, 2499
      - 1910 dossiers 348 - 651, 2500
      - 1911 dossiers 1 - 30, 2501
      - 1911 dossiers 31 - 177, 2502
      - 1911 dossiers 189 - 347, 2503
      - 1911 dossiers 348 - 651, 2504
      - 1912 dossiers 1 - 30, 2505
      - 1912 dossiers 31 - 177, 2506
      - 1912 dossiers 189 - 347, 2507
      - 1912 dossiers 348 - 651, 2508
      - 1913 dossiers 1 - 17, 2509
      - 1913 dossiers 21 - 52, 2510
      - 1913 dossiers 74 - 210, 2511
      - 1913 dossiers 218 - 342, 2512
      - 1913 dossiers 346 - 375, 2513
      - 1913 dossiers 378 - 651, 2514
      - 1914 dossiers 1 - 17, 2515
      - 1914 dossiers 21 - 45, 2516
      - 1914 dossiers 51 - 210, 2517
      - 1914 dossiers 218 - 311, 2518
      - 1914 dossiers 313 - 374, 2519
      - 1914 dossiers 375 - 651, 2520
      - 1915 dossiers 1 - 17, 2521
      - 1915 dossiers 21 - 52, 2522
      - 1915 dossiers 74 - 226, 2523
      - 1915 dossiers 301 - 342, 2524
      - 1915 dossiers 347 - 375, 2525
      - 1915 dossiers 378 - 651, 2526
      - 1916 dossiers 1 - 31, 2527
      - 1916 dossiers 35 - 210, 2528
      - 1916 dossiers 315 - 318, 2529
      - 1916 dossiers 319 - 651, 2530
      - 1917 dossiers 1 - 17, 2531
      - 1917 dossiers 21 - 74, 2532
      - 1917 dossiers 75 - 302, 2533
      - 1917 dossiers 303 - 351, 2534
      - 1917 dossiers 353 - 651, 2535
      - 1918 dossiers 1 - 21, 2536
      - 1918 dossiers 30 - 103, 2537
      - 1918 dossiers 132 - 310, 2538
      - 1918 dossiers 311 - 374, 2539
      - 1918 dossiers 375 - 651, 2540
      - 1919 dossiers 1 - 21, 2541
      - 1919 dossiers 30 - 85, 2542
      - 1919 dossiers 92 - 309, 2543
      - 1919 dossiers 310 - 353, 2544
      - 1919 dossiers 359 - 651, 2545
      - 1920 dossiers 1 - 15, 2546
      - 1920 dossiers 17 - 75, 2547
      - 1920 dossiers 78 - 302, 2548
      - 1920 dossiers 303 - 342, 2549
      - 1920 dossiers 345 - 374, 2550
      - 1920 dossiers 375 - 651, 2551
      - 1921 dossiers 1 - 15, 2552
      - 1921 dossiers 17 - 74, 2553
      - 1921 dossiers 75 - 80, 2554
      - 1921 dossiers 301 - 313, 2555
      - 1921 dossiers 342 - 352, 2556
      - 1921 dossiers 359 - 651, 2557
      - 1922 dossiers 1 - 5, 2558
      - 1922 dossiers 12 - 51, 2559
      - 1922 dossiers 52 - 300, 2560
      - 1922 dossiers 301 - 313, 2561
      - 1922 dossiers 342 - 374, 2562
      - 1922 dossiers 375 - 651, 2563
      - 1923 dossiers 1 - 5, 2564
      - 1923 dossiers 12 - 51, 2565
      - 1923 dossiers 52 - 300, 2566
      - 1923 dossiers 301 - 313, 2567
      - 1923 dossiers 342 - 374, 2568
      - 1923 dossiers 375 - 651, 2569
      - 1924 dossiers 1 - 12, 2570
      - 1924 dossiers 14 - 74, 2571
      - 1924 dossiers 75 - 218, 2572
      - 1924 dossiers 226 - 313, 2573
      - 1924 dossiers 342 - 574, 2574
      - 1924 dossiers 375 - 651, 2575
      - 1925 dossiers 1 - 12, 2576
      - 1925 dossiers 14 - 52, 2577
      - 1925 dossiers 74 - 210, 2578
      - 1925 dossiers 218 - 313, 2579
      - 1925 dossiers 342 - 374, 2580
      - 1925 dossiers 375 - 651, 2581
      - 1926 dossiers 1 - 5, 2582
      - 1926 dossiers 6 - 51, 2583
      - 1926 dossiers 52 - 210, 2584
      - 1926 dossiers 218 - 313, 2585
      - 1926 dossiers 342 - 375, 2586
      - 1926 dossiers 378 - 651, 2587
      - 1927 dossiers 1 - 6, 2588
      - 1927 dossiers 12 - 75, 2589
      - 1927 dossiers 78 - 301, 2590
      - 1927 dossiers 302 - 313, 2591
      - 1927 dossiers 342 - 359, 2592
      - 1927 dossiers 374 - 651, 2593
      - 1928 dossiers 1 - 4, 2594
      - 1928 dossiers 5 - 52, 2595
      - 1928 dossiers 74 - 300, 2596
      - 1928 dossiers 301 - 313, 2597
      - 1928 dossiers 342 - 374, 2598
      - 1928 dossiers 375 - 651, 2599
      - 1929 dossiers 1 - 2, 2600
      - 1929 dossiers 3 - 31, 2601
      - 1929 dossiers 35 - 79, 2602
      - 1929 dossiers 85 - 301, 2603
      - 1929 dossiers 302 - 310, 2604
      - 1929 dossiers 311 - 346, 2605
      - 1929 dossiers 347 - 390, 2606
      - 1929 dossiers 547 - 651, 2607
    - Klappers op de indices., 1906-1929; 2608-2631
      - 1906, 2608
      - 1907, 2609
      - 1908, 2610
      - 1909, 2611
      - 1910, 2612
      - 1911, 2613
      - 1912, 2614
      - 1913, 2615
      - 1914, 2616
      - 1915, 2617
      - 1916, 2618
      - 1917, 2619
      - 1918, 2620
      - 1919, 2621
      - 1920, 2622
      - 1921, 2623
      - 1922, 2624
      - 1923, 2625
      - 1924, 2626
      - 1925, 2627
      - 1926, 2628
      - 1927, 2629
      - 1928, 2630
      - 1929, 2631
    - Klappers Landsgebouwen., 1906-1916; 2632-2642
      - 1906, 2632
      - 1907, 2633
      - 1908, 2634
      - 1909, 2635
      - 1910, 2636
      - 1911, 2637
      - 1912, 2638
      - 1913, 2639
      - 1914, 2640
      - 1915, 2641
      - 1916, 2642
    - niet overgedragen aan het Algemeen Rijksarchief (vermoedelijk ten onrechte vernietigd bij de Rijksgebouwendienst)., 2643-2646
      - Niet gespecificeerd, 2643
      - Niet gespecificeerd, 2644
      - Niet gespecificeerd, 2645
      - Niet gespecificeerd, 2646
    - Klappers Luchtvaart [dossier 2]., 1921-1929; 2647-2655
      - 1921, 2647
      - 1922, 2648
      - 1923, 2649
      - 1924, 2650
      - 1925, 2651
      - 1926, 2652
      - 1927, 2653
      - 1928, 2654
      - 1929, 2655
- STAMBOEK BUREELAMBTENAREN, 2
  - Stamboek van Bureelambtenaren Waterstaat der eerste, tweede en derde klasse., 1905-1920; 2656
- STUKKEN GELICHT UIT DOSSIERS 1-651, 3
  - Stukken gelicht uit dossiers 1-651, 3.1
    De hiernavolgende serie inv.nrs. 2657-2908 zijn stukken betreffende specifieke onderwerpen of objecten, gelicht uit een of meer van de dossiers 1-651. Het was destijds de bedoeling dat de stukken in deze 'tijdelijke portefeuilles' weer zouden worden ingevoegd in de dossiers waaruit ze gelicht zijn. De beschrijvingen staan in alfabetische volgorde op trefwoord. De dossiers waaruit de stukken afkomstig zijn, worden in de beschrijvingen niet aangegeven.
    - Aankoop, verbetering Rijksweg op Zuid-Beveland --- (verkrijging) gronden [Portefeuillenr. 120]., 1915-1923; 2807-2808
      - Niet gespecificeerd, 2807
      - Niet gespecificeerd, 2808
    - Afwatering, Internationale Commissie --- Vlaanderen [Portefeuillenr. 1]., 1903-1924; 2657
    - Afwatering, Bijdragen provincie Noord-Brabant en waterpeil Noord-Oost Brabant inzake verlegging Maasmond en verbetering --- Noord-Oost Noord-Brabant [Portefeuillenr. 10]., 1880-1928; 2669
    - Afwatering Oostelijke Rijkswaterleiding, kanaal Terneuzen [Portefeuillenr. 101]., 1904-1913; 2777
    - Afwatering, Verbetering --- inzake Vecht (onder andere verbetering Regge) Grondplan 1923 [Portefeuillenr. 68]., 1919-1928; 2738
    - Alkmaar, Spoorweg --- Zijpen-Schagen [Portefeuillenr. 20]., 1908-1927; 2682
    - Ameland, Veerdienst vaste wal op --- en Schiermonnikoog [Portefeuillenr. 82]., 1898-1929; 2756
    - Ameland, Landaanwinning Friese Waddendam --- vaste wal [Portefeuillenr. 85]., 1860-1906; 2759
    - Amerbekadingen, Verlegging Maasmond: --- [Portefeuillenr. 7]., 1894-1908; 2664-2665
      - Niet gespecificeerd, 2664
      - Niet gespecificeerd, 2665
    - Amsterdam, Scheepvaartweg --- Lek-Waal, inst. Commissie [Portefeuillenr. 137]., 1920-1925; 2836-2838
      - Niet gespecificeerd, 2836
      - Niet gespecificeerd, 2837
      - Niet gespecificeerd, 2838
    - Amsterdam,Verbetering scheepvaartweg --- Lek-Waal algemene plannen [Portefeuillenr. 137]., 1908-1924; 2836-2838
      - Niet gespecificeerd, 2836
      - Niet gespecificeerd, 2837
      - Niet gespecificeerd, 2838
    - Amsterdam, Verbetering scheepvaartweg --- Lek-Waal (algemene plannen) [Portefeuillenr. 137]., 1923-1929; 2836-2838
      - Niet gespecificeerd, 2836
      - Niet gespecificeerd, 2837
      - Niet gespecificeerd, 2838
    - Andel, I Bijzonder Politiereglement van de Schutsluis te --- en toeleidingskanalen, II Bijzonder Politiereglement brug van het Heusdens Kanaal te Nederhemert [Portefeuillenr. 41]., 1906-1908; 2708
    - Ankerreglement, Dordts --- [Portefeuillenr. 39]., 1915-1925; 2706
    - Anna Jacoba, Veer Zijpe --- [Portefeuillenr. 162]., 1921-1929; 2877
    - Annen, Waterschap --- [Portefeuillenr. 19]., 1919-1928; 2681
    - Arnhem, Waaloverbrugging bij Nijmegen en Rijnoverbrugging bij --- [Portefeuillenr. 100]., 1920-1924; 2775-2776
      - Niet gespecificeerd, 2775
      - Niet gespecificeerd, 2776
    - Arrondissementen, Aantal en Omvang Directies en --- [Portefeuillenr. 26]., 1912-1928; 2690
    - Automobielen, Internationaal verdrag van 11 okt. 1909 betreffende het verkeer met --- [Portefeuillenr. 169]., 1909-1911; 2886-2887
      - Niet gespecificeerd, 2886
      - Niet gespecificeerd, 2887
    - Automobielenverdrag [Portefeuillenr. 170]., 1910-1928; 2888
    - Axelse Vlakte, Grondbergplaats --- [Portefeuillenr. 153]., 1907-1928; 2868
    - Baggerreglement en Nieuw Baggerreglement [Portefeuillenr. 27]., 1908-1927; 2691
    - Baggergeul in het Zuider-Spaarne voor Rijksrekening [Portefeuillenr. 104]., 1914-1915; 2781
    - Baggerwerk in zijkanaal F van het Noordzeekanaal door de Marine [Portefeuillenr. 104]., 1885-1912; 2781
    - Baggerwerk, De Eem: verbetering --- eigendom en subsidie [Portefeuillenr. 49]., 1882-1929; 2718
    - Baggerwerk in het Veergat [Portefeuillenr. 150]., 1922-1927; 2863-2864
      - Niet gespecificeerd, 2863
      - Niet gespecificeerd, 2864
    - Bandsoorten, Cushionbanden; omschrijving --- en de eisen hiervoor [Portefeuillenr. 172]., 1927-1929; 2890-2891
      - Niet gespecificeerd, 2890
      - Niet gespecificeerd, 2891
    - Bathpolder, Herdijking eerste en tweede --- [Portefeuillenr. 77]., 1906; 2750
    - Bazel, Rijnverbetering (regularisatie) --- Straatsburg Bouwstuw te Kembs [Portefeuillenr. 180]., 1906-1929; 2899
    - Bazel, Scheepvaart op de Rijn tussen Straatsburg en --- [Portefeuillenr. 182]., 1898-1918; 2901
    - Bebakening, Rijnstroombevaring. --- Boven Rijn [Portefeuillenr. 187]., 1928-1929; 2906
    - Bedijking Friese Wadden [Portefeuillenr. 85]., 1913-1929; 2759
    - Bedijking gronden Oosterschelde onder Woensdrecht en Rilland Bath [Portefeuillenr. 174]., 1909-1914; 2893
    - Beerse Overlaat, Ophoging --- [Portefeuillenr. 140]., 1871-1925; 2845-2846
      - Niet gespecificeerd, 2845
      - Niet gespecificeerd, 2846
    - Beerse Overlaat, Onteigening voor gedeeltelijke ophoging --- [Portefeuillenr. 140]., 1921-1922; 2845-2846
      - Niet gespecificeerd, 2845
      - Niet gespecificeerd, 2846
    - Beerse Overlaat, Commissie ter Ophoging --- en verslag van die commissie [Portefeuillenr. 141]., 1918-1925; 2847-2848
      - Niet gespecificeerd, 2847
      - Niet gespecificeerd, 2848
    - Beerse Overlaat, Ophoging --- afvoermetingen [Portefeuillenr. 141]., 1915-1925; 2847-2848
      - Niet gespecificeerd, 2847
      - Niet gespecificeerd, 2848
    - Beerse Overlaat, Toepassing Rivierenwet op --- [Portefeuillenr. 141]., 1919-1925; 2847-2848
      - Niet gespecificeerd, 2847
      - Niet gespecificeerd, 2848
    - Belanghebbenden, Twente kanalen, bijdragen door --- [Portefeuillenr. 144]., 1919-1929; 2854
    - Belanghebbenden, Haven Vlissingen bijdragen door --- [Portefeuillenr. 118]., 1920-1926; 2804-2805
      - Niet gespecificeerd, 2804
      - Niet gespecificeerd, 2805
    - België, Lossen mosselen aan de Boekhoutse haven (onderhoud met ---) [Portefeuillenr. 103]., 1890-1920; 2780
    - België, Verbetering Kanaal Gent-Terneuzen overeenkomst met ---., 1888-1905; ---
      Ontbreekt.
    - België, Onderhoud Nederlandse --- veren op de Maas [Portefeuillenr. 156]., 1904-1928; 2871
    - Bemaling, Drentse Hoofdvaart voeding en --- [Portefeuillenr. 62]., 1914-1926; 2731
    - Bemaling, Verbetering Meppelerdiep (afwatering en --- ) [Portefeuillenr. 114]., 1901-1928; 2796-2798
      - Niet gespecificeerd, 2796
      - Niet gespecificeerd, 2797
      - Niet gespecificeerd, 2798
    - Bemaling Waterschap Vollenhove [Portefeuillenr. 121]., 1910-1928; 2809-2811
      - Niet gespecificeerd, 2809
      - Niet gespecificeerd, 2810
      - Niet gespecificeerd, 2811
    - Bemanning, Voorschriften --- van Rijnschepen beneden Duisburg [Portefeuillenr. 182]., 1919-1922; 2901
    - Bemanning, Rijnvaart. --- van Rijnschepen Vrijstellingen [Portefeuillenr. 176]., 1910-1918; 2895
    - Benoeming, Geschil tussen Gedeputeerde Staten van Gelderland en Utrecht omtrent de --- van een peilmeester van het Geeresteinse Schut [Portefeuillenr. 173]., 1906-1908; 2892
    - Besluit, Motorkenteken- en motorregistreer- --- [Portefeuillenr. 169], 1905-1924; 2886-2887
      - Niet gespecificeerd, 2886
      - Niet gespecificeerd, 2887
    - Bestratingen, Overbrenging --- te 's- Gravendeel bij die gemeente (Hoekse Waard) [Portefeuillenr. 90]., 1898-1905; 2765-2766
      - Niet gespecificeerd, 2765
      - Niet gespecificeerd, 2766
    - Bevloeiing gronden bewesten de Dieze met Maaswater: bouwsluis in Haardijk te Bokhoven [Portefeuillenr. 6]., 1905-1913; 2663
    - Biesbosch, Uitvoering werken in de --- [Portefeuillenr. 8]., 2666
    - Binnenaanvaringsreglement, 1844-1878 Koninklijk Besluit 1892, Stbl. 102 [Portefeuillenr. 29]., 2695-2696
      - Niet gespecificeerd, 2695
      - Niet gespecificeerd, 2696
    - Binnenaanvaringsreglement eerste wijziging, Koninklijk Besluit 1898 juni 1929, Stbl. 153 [Portefeuillenr. 29]., 2695-2696
      - Niet gespecificeerd, 2695
      - Niet gespecificeerd, 2696
    - Binnenaanvaringsreglement tweede wijziging, Koninklijk Besluit 10 aug. 1903, Stbl. 252 [Portefeuillenr. 29]., 2695-2696
      - Niet gespecificeerd, 2695
      - Niet gespecificeerd, 2696
    - Binnenaanvaringsreglement Koninklijk Besluit 4 juni 1923, Stbl. 252 [Portefeuillenr. 29]., 2695-2696
      - Niet gespecificeerd, 2695
      - Niet gespecificeerd, 2696
    - Binnenvaart, Aanlegplaats opslagruimte van de --- Terneuzen [Portefeuillenr. 136]., 1917-1920; 2835
    - Bleek, Afwatering --- en Oostkil [Portefeuillenr. 5]., 1895-1902; 2661-2662
      - Niet gespecificeerd, 2661
      - Niet gespecificeerd, 2662
    - Bocholter Aa, Verbetering grensgedeelte --- of Aastrang [Portefeuillenr. 173]., 1895-1929; 2892
    - Bocholter Aa, Grensregeling Oude IJssel, --- en Holtwijkerbeek [Portefeuillenr. 79]., 1904-1914; 2751-2752
      - Niet gespecificeerd, 2751
      - Niet gespecificeerd, 2752
    - Boekhoutse, Lossen mosselen aan de --- haven; onderhandelingen met België [Portefeuillenr. 103]., 1890-1920; 2780
    - Bokhoven, Bouw Sluis in Maasdijk te --- bevloeiing gronden bewesten de Dieze met Maaswater [Portefeuillenr. 6]., 1905-1913; 2663
    - Bouw, Bijlagen van overeenkomst --- sluis te IJmuiden [Portefeuillenr. 139]., 1926; 2840-2844
      - Niet gespecificeerd, 2840
      - Niet gespecificeerd, 2841
      - Niet gespecificeerd, 2842
      - Niet gespecificeerd, 2843
      - Niet gespecificeerd, 2844
    - Bouw, Sluis --- IJmuiden stand voorbereiding [Portefeuillenr. 139]., 1921; 2840-2844
      - Niet gespecificeerd, 2840
      - Niet gespecificeerd, 2841
      - Niet gespecificeerd, 2842
      - Niet gespecificeerd, 2843
      - Niet gespecificeerd, 2844
    - Boven Rijn, Rijnstroombevaring. Bebakingen --- [Portefeuillenr. 187]., 1928-1929; 2906
    - Brabantse buurtspoorwegen en autodiensten [Portefeuillenr. 64]., 1889-1929; 2733
    - Breskens, Heffing rechten voor gebruik haventerrein --- [Portefeuillenr. 48]., 1913-1921; 2717
    - Breskens, Bijzonder Politiereglement van de haven te --- [Portefeuillenr. 41]., 1918-1925; 2708
    - Breskens, Veer Vlissingen --- [Portefeuillenr. 157]., 1921-1928; 2872
    - Bronbemaling, Sluisbouw IJmuiden: algemene plannen, --- [Portefeuillenr. 139]., 1919-1922; 2840-2844
      - Niet gespecificeerd, 2840
      - Niet gespecificeerd, 2841
      - Niet gespecificeerd, 2842
      - Niet gespecificeerd, 2843
      - Niet gespecificeerd, 2844
    - Brug, Overbrugging Eendracht [Portefeuillenr. 149]., 1912-1928; 2861-2862
      - Niet gespecificeerd, 2861
      - Niet gespecificeerd, 2862
    - Brug over de Linge te Geldermalsen [Portefeuillenr. 163]., 1923-1929; 2878
    - Brug, Spoorwegbruggen over het Noordzeekanaal., 1896-1905; ---
    - Brug, Rijnbruggen Straatsburg-Kehl [Portefeuillenr. 187]., 1929; 2906
    - Brug, Waaloverbrugging bij Nijmegen [Portefeuillenr. 100]., 1925-1929; 2775-2776
      - Niet gespecificeerd, 2775
      - Niet gespecificeerd, 2776
    - Brug, Waaloverbrugging te Nijmegen [Portefeuillenr. 100]., 1901-1914; 2775-2776
      - Niet gespecificeerd, 2775
      - Niet gespecificeerd, 2776
    - Brug, Bouw --- over de Waal te Nijmegen [Portefeuillenr. 182]., 1913-1915; 2901
    - Brug, Waaloverbrugging bij Nijmegen [Portefeuillenr. 99]., 1913-1914; 2774
    - Brug, Zaltbommel --- over de Waal [Portefeuillenr. 126]., 1927-1929; 2821
    - Brug voor gewoon verkeer over de IJssel bij Katerveer [Portefeuillenr. 146]., 1880-1929; 2856-2858
      - Niet gespecificeerd, 2856
      - Niet gespecificeerd, 2857
      - Niet gespecificeerd, 2858
    - Brug over Koningshaven Rotterdam vervanging spoorbrug [Portefeuillenr. 187]., 1915-1927; 2906
    - Brug, Spoolderbergbrug vernieuwing Spoolderberg --- over de Willemsvaart [Portefeuillenr. 162]., 1927-1929; 2877
    - Brug, Concessies sluis- en --- gelden Groningen [Portefeuillenr. 2]., 1921-1928; 2658
    - Bruggen, Zondags- en nachtsluiting sluizen en --- [Portefeuillenr. 34]., 1920-1929; 2701
    - Bruggen, Opgaven van de provincies van bestaande tollen op wegen en --- en kennisgeving aan het Departement van opheffing tollen [Portefeuillenr. 45/46]., 1928-1929; 2714
    - Bruggen, Rijnvaart, zaakregister tekeningen --- [Portefeuillenr. 175]., 1899-1929; 2894
    - Bruggen, Eénvormig seinstelsel voor sluizen en --- [Portefeuillenr. 86]., 1902-1922; 2760
    - Buitenhaven, Vaststelling bijzonder Politiereglement --- Middelharnis, Nieuwediep Hellevoetsluis, Numansdorp Stoofpolder en Willempolder [Portefeuillenr. 40]., 1909-1929; 2707
    - Buitenhaven, Verbetering --- te Vlissingen (bijdragen voor verdieping) [Portefeuillenr. 118]., 1926-1929; 2804-2805
      - Niet gespecificeerd, 2804
      - Niet gespecificeerd, 2805
    - Buitenhaven, Onteigening voor verbetering --- Vlissingen [Portefeuillenr. 118]., 1920-1922; 2804-2805
      - Niet gespecificeerd, 2804
      - Niet gespecificeerd, 2805
    - Bunkerstation, Vlissingen --- voor de N.V. Steenkolen Handelsvereniging te Utrecht [Portefeuillenr. 119]., 1925-1928; 2806
    - Buren, Tiel- --- -Culemborg gecombineerde grindweg [Portefeuillenr. 163]., 1905-1929; 2878
    - BBA, Brabantse Buurtspoorwegen en Autodiensten [Portefeuillenr. 64]., 1889-1929; 2733
    - Bijdragen, Twente kanalen --- door belanghebbenden [Portefeuillenr. 144]., 1919-1929; 2854
    - Bijdragen aanleg havenkanaal door de gemeente Philippine [Portefeuillenr. 55]., 1884-1909; 2725
    - Kandidaten keuringscommissie voor betrekkingen bij Rijkswaterstaat., 1910-1929; ---
    - Centrale, Gegevens uitbreiding elektriciteits --- [Portefeuillenr. 130]., 1921; 2829
    - Centrale, Rijnvaart, inrichting jaarverslag --- Commissie Rijnvaart [Portefeuillenr. 177]., 1907-1918; 2896
    - Centrale Commissie, Jaarverslag --- voor de Rijnvaart [Portefeuillenr. 181]., 1906-1929; 2900
    - Centrale Commissie, Leden van de --- voor de Rijnvaart [Portefeuillenr. 184]., 1921-1923; 2903
    - Centrale Commissie Rijnvaart, Verzameling kaarten, foto's, enz. ten behoeve van --- [Portefeuillenr. 179]., 1895-1922; 2898
    - Circulaire nr. 5 van 1908: algemene voorschriften gebruik rijkswegen voor spoor- en tramwegen., 1906-1908; ---
    - Coevorden, Heffing rechten op de Dedemsvaart c.a. met kanaal --- Alte Picardië en kanaal Coevorden-Vecht [Portefeuillenr. 53]., 1852-1906; 2723
    - Commissie, Internationale --- Afwatering Vlaanderen [Portefeuillenr. 1]., 1903-1924; 2657
    - Commissie, Leden van de Centrale --- voor de Rijnvaart [Portefeuillenr. 184]., 1921-1923; 2903
    - Commissie, Benoeming --- van deskundigen voor de Rijnvaart (Rijnschipperspatenten) [Portefeuillenr. 178]., 1906; 2897
    - Commissie, Motor- en Rijwielreglement 1927 voorlopig rapport d.d. 24 sep. 1923-153 van de --- inzake vervoer zware vrachten over de wegen in G. [Portefeuillenr. 168]. 1923-346 nov. 21, 2883-2885
      - Niet gespecificeerd, 2883
      - Niet gespecificeerd, 2884
      - Niet gespecificeerd, 2885
    - Commissie, Samenstelling --- voor Overleg van de Wegen [Portefeuillenr. 162]., 1915-1929; 2877
    - Commissie ter ophoging Beerse Overlaat en verslag van die commissie [Portefeuillenr. 141]., 1918-1925; 2847-2848
      - Niet gespecificeerd, 2847
      - Niet gespecificeerd, 2848
    - Commissie, Keurings --- kandidaten voor betrekkingen bij Rijkswaterstaat [Portefeuillenr. 152]., 1910-1929; 2867
    - Commissie, Tollen --- samenstelling werkwijze [Portefeuillenr. 188]., 1929; 2907
    - Commissie, Twentekanalen instellen Staatscommissie en verslag van die --- [Portefeuillenr. 143]., 1914-1918; 2852-2853
      - Niet gespecificeerd, 2852